# 建筑公司收到客户的预收款，

提问人：ilovexin 时间：2010-09-07 12:22:23
建筑公司收到客户的预收款，这些款项在合同中一般规定不用退还给客户。请问能在收到钱的时候（一般是合同签订后）能确认收入吗？

回答人：chenyiwei
还是要看这些预收款项是对应于什么服务的。如果所对应的服务（如建造合同劳务）尚未提供，则不能确认为收入。

回答人：chenyiwei
回复 地板 mq_ad 的帖子不能这样理解。目前的收入确认模型还是比较注重以交易的完成（盈利过程的完成）作为确认收入的标志之一。